臺灣苗栗地方法院刑事判決
111年度易字第441號
公  訴  人  臺灣苗栗地方檢察署檢察官
被      告  楊家豪




上列被告因妨害秘密案件，經檢察官聲請簡易判決處刑（111年
度偵字第3055號），本院認不宜以簡易判決處刑（111年度苗簡
字第798號），改依通常程序審理，判決如下：
    主  文
本件公訴不受理。
扣案之NOKIA廠牌智慧型手機（含SIM卡壹張）壹支沒收。
    理  由
一、聲請簡易判決處刑書意旨詳如附件所載。
二、告訴乃論之罪，告訴人於第一審辯論終結前得撤回其告訴，
    又告訴經撤回者，應諭知不受理之判決，又此判決得不經言
    詞辯論為之，刑事訴訟法第238條第1項、第303條第3款、第
    307條分別定有明文。
三、查本件告訴人告訴被告妨害秘密案件，聲請簡易判決處刑書
    認係觸犯刑法第315條之1第2款之妨害秘密罪，而依同法第3
    19條規定，須告訴乃論。茲據告訴人已撤回告訴，有刑事撤
    回告訴狀附卷可稽，揆諸前揭規定，本院爰不經言詞辯論，
    逕為不受理判決之諭知。
四、按供犯罪所用、犯罪預備之物或犯罪所生之物，屬於犯罪行
    為人者，得沒收之。但有特別規定者，依其規定，刑法第38
    條第2項定有明文。刑法第315條之1、第315條之2竊錄內容
    之附著物及物品，不問屬於犯人與否，沒收之，刑法第315
    條之3定有明文，是刑法第315條之3規定為刑法第38條第2項
    所指之特別規定，應優先適用，先予敘明。又按刑法第38條
    第2項、第3項之物、第38條之1第1項、第2項之犯罪所得，
    因事實上或法律上原因未能追訴犯罪行為人之犯罪或判決有
    罪者，得單獨宣告沒收，刑法第40條第3項定有明文。是刑
    法關於沒收之規定，已具有獨立性之法律效果，而非僅屬從
    刑之性質，並不受本案罪刑部分之影響，於被告應諭知不受
    理判決之情形，縱未能訴追犯罪行為人之犯罪，然於檢察官
    業已同時載明聲請沒收之意旨時，對於上開竊錄內容之附著
    物及物品，仍得於判決中併予宣告沒收。經查，扣案之NOKI
    A廠牌智慧型手機（含SIM卡1張）1支係被告所有，供竊錄告
    訴人身體隱私部位所用之物，此據被告供明在卷（見偵卷第
    7、35頁反面）。茲因被告堅稱已將竊錄之照片刪除（見偵
    卷第35頁反面），且承辦員警亦出具職務報告稱：經檢視內
    容尚無被害人遭偷攝之相關相片等語（見偵卷第31頁），故
    上開手機已難認係本案竊錄內容之附著物或物品，無從依刑
    法第315條之3規定宣告沒收。惟上開手機既係被告所有，供
    被告犯竊錄身體隱私部位罪所用之物，仍應依刑法第38條第
    2項前段規定宣告沒收。　
據上論斷，應依刑事訴訟法第452條、第303條第3款、第307條，
刑法第40條第3項、第38條第2項前段，判決如主文。
本案經檢察官蔡明峰聲請以簡易判決處刑。　　　
中　　華　　民　　國　　111 　年　　9 　　月　　8 　　日
                  刑事第四庭  法　官　許文棋
以上正本證明與原本無異。
如不服本判決應於收受判決後20日內向本院提出上訴書狀，並應
應敘述具體理由。其未敘述上訴理由者，應於上訴期間屆滿後20
日內向本院補提理由書(均須按他造當事人之人數附繕本)「切勿
逕送上級法院」。告訴人或被害人如對本判決不服者，應具備理
由請求檢察官上訴，其上訴期間之計算係以檢察官收受判決正本
之日期為準。
   　　                     　書記官  陳彥宏
中　　華　　民　　國　　111 　年　　9 　　月　　8 　　日
附件：
臺灣苗栗地方檢察署檢察官聲請簡易判決處刑書
                                     111年度偵字第3055號
　　被　　　告　楊家豪　男　28歲（民國00年00月00日生）
　　　　　　　　　　　　住○○市○○區○○○街000號
　　　　　　　　　　　　居臺中市○區○○路000號3樓311室
　　　　　　　　　　　　國民身分證統一編號：Z000000000號
上列被告因妨害秘密案件，業經偵查終結，認為宜以簡易判決處
刑，茲將犯罪事實及證據並所犯法條分敘如下：
　　　　犯罪事實
一、楊家豪於民國111年1月23日中午12時25分許，在苗栗縣○○市
    ○○街00號大千醫院碧英大樓5樓內，因見林〇〇（女，87年6月
    生）進入女廁如廁，竟一時色令智昏，基於竊錄他人非公開
    之活動、身體隱私部位之犯意，旋即尾隨進入女廁內，並以
    其所有具有攝影功能之NOKIA廠牌智慧型手機（IMEI碼：000
    000000000000）1具，利用林〇〇在該處如廁之機會，自林〇〇
    所使用之廁所門板下方縫隙之地板，無故以手持上開手機連
    拍攝影方式，竊錄林〇〇如廁之非公開活動及身體隱私部位。
    嗣經林〇〇發現，楊家豪見狀隨即逃逸，並於途中以縮圖檢視
    方式確認有拍攝到影像後，隨即刪除影像檔案，後經林〇〇報
    警調閱監視器錄影畫面而循線查悉上情，並扣得楊家豪作案
    用之NOKIA廠牌智慧型手機（含SIM卡1張）1具。
二、案經林〇〇訴由苗栗縣警察局苗栗分局報告偵辦。
　　證據並所犯法條
一、證據清單：
編號 證  據  名  稱 待  證  事  實 1 被告於警詢及偵訊時之自白。 1、全部犯罪事實。 2、被告坦承於進入廁所之前有拿出手機準備拍攝，遭發現而逃離現場之途中，有以縮圖檢視方式，確認有拍到影像後，隨即將影像檔案刪除之事實。 2 告訴人於警詢中之指訴。 告訴人於上揭時、地如廁時，發現遭人持手機拍攝其非公開活動之事實。 3 苗栗縣警察局苗栗分局扣押筆錄、扣押物品目錄表、扣押物品收據、勘察採證同意書、數位證物勘察採證同意書、苗栗縣警察局數位證物勘察報告及光碟2片、警員職務報告、扣案NOKIA廠牌智慧型手機（含SIM卡）1具 佐證被告持扣案手機拍攝告訴人非公開活動之事實。  4 現場監視錄影光碟及擷取畫面照片9張 證明被告進入女廁內，先在廁所外面拿出扣案手機準備拍攝，而後徒步逃離現場之事實。 
二、核被告所為，係犯刑法第315條之1第2款之妨害秘密罪嫌。
    扣案之NOKIA廠牌智慧型手機（含SIM卡）1具，係被告所有
    ，且供犯罪所用之物，請依同法第315條之3規定宣告沒收之
    。
三、依刑事訴訟法第451條第1項聲請逕以簡易判決處刑。
　　此　致
臺灣苗栗地方法院
中　　華　　民　　國　 111　　年　　7 　　月　　15　　日
　　　　　　　　　　　　　檢　察　官　蔡明峰